
\vspace{1.8em}
\begin{minipage}{\textwidth}
\stepcounter{mallinumber}
\textbf{Tüüpsõnamall \arabic{mallinumber}\,\vadja{pühä}}\\

\begin{sideways}
\begin{tabular}{l l}
muutvormimall & tunnused \\
\hline
\underline{püh}\,+\,ä & \textsc{ sg nom } \\
\underline{püh}\,+\,ä & \textsc{ sg gen } \\
\underline{püh}\,+\,hä & \textsc{ sg par } \\
\underline{püh}\,+\,häse & \textsc{ sg ill } \\
\underline{püh}\,+\,äz & \textsc{ sg ine } \\
\underline{püh}\,+\,äss & \textsc{ sg ela } \\
\underline{püh}\,+\,älle & \textsc{ sg all } \\
\underline{püh}\,+\,äll & \textsc{ sg ade } \\
\underline{püh}\,+\,ält & \textsc{ sg abl } \\
\underline{püh}\,+\,ässi & \textsc{ sg tra } \\
\underline{püh}\,+\,ässaa & \textsc{ sg ter } \\
\underline{püh}\,+\,äka & \textsc{ sg com } \\
\underline{püh}\,+\,äd & \textsc{ pl nom } \\
\underline{püh}\,+\,hije & \textsc{ pl gen } \\
\underline{püh}\,+\,hiit & \textsc{ pl par } \\
\underline{püh}\,+\,hiise & \textsc{ pl ill } \\
\underline{püh}\,+\,hiiz & \textsc{ pl ine } \\
\underline{püh}\,+\,hiiss & \textsc{ pl ela } \\
\underline{püh}\,+\,hiille & \textsc{ pl all } \\
\underline{püh}\,+\,hiill & \textsc{ pl ade } \\
\underline{püh}\,+\,hiilt & \textsc{ pl abl } \\
\underline{püh}\,+\,hiissi & \textsc{ pl tra } \\
\underline{püh}\,+\,hiissaa & \textsc{ pl ter } \\
\underline{püh}\,+\,hijka & \textsc{ pl com } \\
\end{tabular}
\end{sideways}
\captionof{table}{Tüüpsõna \arabic{mallinumber}\,\textit{pühä} ekstraheeritud muutvormimallid.}
\label{tab:tüüpsõnamall-pühä}

\end{minipage}

 
\vspace{1em}
\noindent Tüüpsõna ei hõlma teisi lekseeme vormi\-sõnastikus.
